最　高　行　政　法　院　裁　定
　　　　　　　　　　　　　　　　　　 96年度裁字第03375號
抗　告　人　甲○○
上列抗告人因與相對人財政部臺灣省中區國稅局間綜合所得稅事
件，對於中華民國96年2月12日臺中高等行政法院95年度簡再字
第00005號裁定提起抗告，本院裁定如下：
    主  文
抗告駁回。
抗告訴訟費用由抗告人負擔。
　　理  由
一、按對於適用簡易程序之裁判提起上訴或抗告，須經本院許可
    ，且該許可以訴訟事件所涉及之法律見解具有原則性者為限
    ，行政訴訟法第235條定有明文。所謂法律見解具有原則性
    者，係指該事件所涉及之法律問題意義重大，而有加以闡釋
    之必要情形而言，諸如就行政命令是否牴觸法律所為之判斷
    ，又如同類事件所表示之法律見解與其他高等行政法院所表
    示之見解互相牴觸者屬之。
二、本件原裁定係以：查本院94年度簡字第90號判決理由略以：
    本件抗告人以其家庭購買鴻源機構資金憑證134股，嗣因該
    公司宣告破產分配不足，則投資人所發生之損失，依所得稅
    法第17條1項第2款第2目第4小目前段、第3目第1小目及同法
    施行細則第10條之1第1項之規定及財政部66年7月8日台財稅
    第34440號函釋之意旨，該損失並非不可抗力之災害損失，
    亦非屬財產或權利因買賣或交換而發生之財產交易損失，且
    抗告人該年度未列報財產交易所得，自亦無扣除財產交易損
    失之適用，相對人機關否准認列系爭扣除額，並無不合，抗
    告人上開主張，尚無可採。從而，相對人之原核定處分，核
    無違誤，復查決定及訴願決定遞予維持，亦無不合，抗告人
    仍執前詞訴請撤銷，為無理由，應予駁回等語。抗告人對於
    上開論斷，有如何合於行政訴訟法第273條第1項第13、14款
    法定再審事由之具體情事，並無一語指及，亦未提出關於再
    審理由之證據，本件顯未合法表明再審理由，其再審之訴於
    法不合，駁回其再審之訴。
三、抗告意旨略謂：依租稅法律主義及公平從輕原則，綜合所得
    稅納稅義務人全年收支相互抵銷，不論是否天災人禍，核計
    全年無所得者，不得強令納稅。本案既經抗告人檢附購買鴻
    源機構資金憑證134股，足證每年債務無力負荷等語。經核
    其抗告理由，並無涉及法律見解具有原則性，而需由本院加
    以闡釋之必要。抗告人提起抗告，不合首揭規定，不應許可
    ，其抗告不合法，應予駁回。
四、依行政訴訟法第104條、民事訴訟法第95條、第78條，裁定
    如主文。
中　　華　　民　　國　　96　　年　　12　　月　　6　　 日
                    最高行政法院第四庭
                        審判長法官　鍾　耀　光
                              法官　戴  見  草
                              法官　姜　仁　脩
                              法官　黃　清　光
                              法官　吳　慧　娟
以  上  正  本  證  明  與  原  本  無  異
中　　華　　民　　國　　96　　年　　12　　月　　7　　 日
　　　　　　　　　　　　　　　書記官　阮　桂　芬
